【裁判字號】    95,竹小,541
【裁判日期】    951115
【裁判案由】    返還消費借貸款
【裁判全文】
臺灣新竹地方法院小額民事判決       95年度竹小字第541號
原      告  新竹國際商業銀行股份有限公司
法定代理人  甲○○
訴訟代理人  乙○○
被      告  丙○○
                      (現應為.
上列當事人間請求返還消費借貸款事件，本院於民國95年11月2
日辯論終結，判決如下：
    主  文
被告應給付原告新臺幣柒萬壹仟肆佰捌拾壹元，及自民國九十四
年十二月十七日起至清償日止，按年息百分之十三計算之利息，
暨自民國九十五年一月十七日起至清償日止，逾期在六個月以內
者，另按上開利率百分之十，逾期超過六個月部分，按上開利率
百分之二十計算之違約金。
訴訟費用由被告負擔。
本判決得假執行。
    事實及理由
一、原告之聲明：如主文第一項、第二項所示。
二、事實摘要：
（一）原告主張：被告於民國（下同）91年12月16日，向原告借
      款新台幣150,000元（下同），約定借款時間自91年12月
      16日起至96年12月16日止，借款利率按聲請人銀行牌告基
      本放款利率百分之8加（減）20碼（每碼百分之0.25）計
      息，借款利率固定為百分之13，以1個月為1期，共分60期
      按期平均攤還本息，且任何一宗債務不依約清償本金時即
      視為全部到期，借款人應即為全數清償，並自遲延之日起
      ，除按約定利率計算利息外，逾期在6個月以內者，另按
      上開利率百分之10，逾期超過6個月之部分，則按上開利
      率百分之20計算違約金，詎被告自95年1月16日起即今，
      未依約履行迄今已逾期1次以上，目前尚積欠本金71,481
      元，並依借據約定條款第四條約定，視為全部到期，，被
      告即喪失期限之利益，應將所欠帳款一次清償，惟屢經催
      討，被告仍置之不理，為此依消費借貸之法律關係提起
      本件訴訟，請求被告給付如主文所示之金額、利息及違約
      金。
（二）被告未於言詞辯論期日到場，亦未提出書狀作任何聲明或
      陳述。
三、法院之判斷：
      本件原告主張之事實，業據提出借據、放款客戶往來明細
      各一件為證，核屬相符，被告未到庭爭執，亦未提出書狀
      作何答辯，本院審酌原告提出之事證，堪信其主張為真實
      。從而，原告本於消費借貸之法律關係，訴請被告清償借
      款及按約定利率計算之利息及違約金，應予准許。
四、假執行之宣告：
    本件係為被告敗訴之小額訴訟判決，爰依職權宣告假執行。
五、據上論結，原告之訴為有理由，依民事訴訟法第四百三十六
    條之二十三、第四百三十六條第二項、第三百八十五條第一
    項前段、第七十八條、第四百三十六條之二十、第四百三十
    六條之十九第一項，判決如主文。
中    華    民    國    95    年    11    月    15    日
                  新竹簡易庭    法  官  陳順珍
以上正本係照原本作成。
如對本判決上訴，非以違背令為理由，不得為之，且須於判決送
達後20日內向本院提出上訴狀（另須按他造當事人之人數附繕本
）。
中    華    民    國    95    年    11    月    15    日
                                書記官  周育瑜


司法院資訊處製作；財團法人民間司法改革基金會備份。
